【裁判字號】    97,訴,667
【裁判日期】    971030
【裁判案由】    毒品危害防制條例
【裁判全文】
臺灣苗栗地方法院刑事判決               97年度訴字第667號
公  訴  人  臺灣苗栗地方法院檢察署檢察官
被      告  甲○○
 上列被告因違反毒品危害防制條例案件，經檢察官提起公訴（97
年度毒偵字第1040號），被告於本院準備程序時就被訴事實為有
罪之陳述，經本院合議庭裁定由受命法官獨任進行簡式審判程序
，判決如下：
    主    文
甲○○施用第一級毒品，累犯，處有期徒刑捌月；扣案之第一級
毒品海洛因壹包（驗餘淨重零點零捌肆公克），沒收銷燬之。
又施用第二級毒品，累犯，處有期徒刑肆月。應執行有期徒刑拾
月；扣案之第一級毒品海洛因壹包（驗餘淨重零點零捌肆公克
)， 沒收銷燬之。
    事    實
一、甲○○前於民國93年間因施用毒品案件，經臺灣新竹地方法
    院裁定送觀察、勒戒後，認無繼續施用毒品傾向，於93年5
    月14日執行完畢釋放，並由臺灣苗栗地方法院檢察署檢察官
    以93年度毒偵字第270 號為不起訴處分確定。甲○○又於上
    開觀察、勒戒執行完畢釋放後5 年內，因施用第一級毒品海
    洛因案件，經本院於95年10月11日以95年度訴字第515 號判
    決判處有期徒刑7 月，嗣因符合中華民國96年罪犯減刑條例
    之規定，減刑為應執行有期徒刑3 月又15日，甫於96年7 月
    15日縮刑期滿執行完畢。
二、詎甲○○仍不知悔改，基於施用第一級毒品之犯意，於97年
    8 月13日晚上8 時許，在其位於苗栗縣頭份鎮○○里○○鄰○
    ○街8 號住處，以將海洛因摻水置於針筒內（未扣案）注射
    於左手臂之方式，施用第一級毒品海洛因1 次。另基於施用
    第二級毒品之犯意，於97年8 月14日晚上8 時許，在其上開
    住處，以將第二級毒品甲基安非他命置於鋁箔紙上（未扣案
    ），以火燒烤產生煙霧，再吸食該煙霧之方式，施用第二級
    毒品甲基安非他命1 次。嗣於97年8 月15日晚上10時許，為
    警在苗栗縣頭份鎮○○里○○鄰○○街8 號前，見甲○○騎乘
    機車，車行搖擺不定，形跡可疑，進而實施攔查，甲○○並
    將握於左手之第一級毒品海洛因棄置於地板上，經警當場查
    獲，並扣得其所有第一級毒品海洛因1 包（驗餘淨重0.0834
    公克），且經其同意採集尿液送驗結果確呈現海洛因代謝物
    之嗎啡陽性反應及第二級毒品甲基安非他命陽性反應。
三、案經苗栗縣警察局頭份分局報請臺灣苗栗地方法院檢察署檢
    察官偵查起訴。
    理    由
一、上開犯罪事實，業據被告甲○○迭於警詢、偵查中及本院審
    理時坦承不諱，且其經司法警察採集尿液送檢驗結果，確呈
    嗎啡及甲基安非他命陽性反應，有詮昕科技股份有限公司於
    97年8 月27日出具之濫用藥物尿液檢驗報告、苗栗縣警察局
    頭份分局毒品犯罪嫌疑人尿液採驗作業管制紀錄各1 份、濫
    用藥物尿液檢驗檢體監管紀錄表3 紙在卷可稽。而扣案之第
    一級毒品海洛因1 包（驗餘後淨重0.0834公克），經送行政
    院衛生署草屯療養院檢驗結果，確含有第一級毒品海洛因成
    分，有卷附行政院衛生署草屯療養院草療鑑字第0970008100
    號鑑定書、查獲毒品初步鑑驗報告單各1 份及查獲毒品、檢
    驗試劑等照片3 張附卷可參。是被告自白核與事實相符，其
    施用第一、二級毒品之犯行，洵堪認定。又被告前因施用毒
    品案件，經本院裁定送觀察、勒戒後，認無繼續施用毒品之
    傾向，於93年5 月14日執行完畢釋放，並由臺灣苗栗地方法
    院檢察署檢察官以93年度毒偵字第270 號為不起訴處分確定
    等情，有卷附臺灣高等法院被告前案紀錄表可參，被告前經
    觀察、勒戒執行完畢釋放後5 年內再犯本件施用第一、二級
    毒品犯行，應依法論科。
二、核被告甲○○所為，係犯毒品危害防制條例第10條第1 項之
    施用第一級毒品罪及同條例第10條第2 項之施用第二級毒品
    罪。其施用前後持有第一級毒品海洛因及第二級毒品甲基安
    非他命之低度行為，為其施用之高度行為吸收，均不另論罪
    。其所犯施用第一級毒品罪及第二級毒品罪間，犯意各別，
    行為互殊，罪名不同，應予分論併罰。又被告前有如事實欄
    所載之刑案科刑及執行紀錄，甫於96年7 月15日執行完畢等
    情，有卷附臺灣苗栗地方法院檢察署刑案資料查註紀錄表及
    臺灣高等法院被告前案紀錄表各1 份在卷可稽，其受有期徒
    刑之執行完畢，於5 年內故意再犯本件有期徒刑以上之罪，
    為累犯，均應刑法第47條第1 項之規定加重其刑。爰審酌被
    告前經觀察、勒戒，仍未能自我克制以戒除毒癮，猶為本案
    之施用毒品行為，戕害自身健康，並生對於社會安全與公共
    秩序之潛在危害，惟念其犯罪後坦承犯行，其所為主要係戕
    害自身，並未直接積極損害他人之利益及其生活狀況、智識
    程度暨衡酌檢察官之具體求刑等一切情狀，分別量處如主文
    所示之刑，並定其應執行之刑。
三、按查獲之毒品，不問屬於犯人與否，均沒收銷燬之，毒品危
    害防制條例第18條第1 項前段定有明文。本件扣案之第一級
    毒品海洛因1 包（驗餘後淨重0.0834公克），應依法宣告沒
    收併銷燬之；至包裹海洛因之包裝袋1 個，因有第一級毒品
    海洛因黏附其上，無法分離，認屬海洛因之一部分，併予沒
    收銷燬之，附此敘明。
據上論斷，應依刑事訴訟法第273 條之1 第1 項、第299 條第1
項前段，毒品危害防制條例第10條第1 項、第2 項、第18條第1
項前段，刑法第11條前段、第47條第1 項、第51條第5 款，判決
如主文。
本案經檢察官黃俊鳴到庭執行職務。
中    華    民    國    97    年    10    月    30    日
                      刑事第三庭法  官  林佩儒
以上正本證明與原本無異。
如不服本判決，應於判決送達後10日內向本院提出上訴狀（應敘
述具體理由並附繕本）。
上訴書狀如未敘述上訴理由，應於上訴期間屆滿後20日內補提理
由書狀於本院。
                                書記官  陳玲君
中    華    民    國    97    年    10    月    30    日
附記論罪之法條全文：
毒品危害防制條例第10條
施用第一級毒品者，處6月以上5年以下有期徒刑。
施用第二級毒品者，處3年以下有期徒刑。


司法院資訊處製作；財團法人民間司法改革基金會備份。
